zh-CN: 轮圈夹紧方式: 适配器夹紧; 中心柱夹紧; 内侧夹紧; 外侧夹紧; 轴式/无夹具（摩托车）; 其他
hr-HR: Metoda stezanja obruča: Stezanje s pomoću adaptera; Stezanje središnjim stupom; Unutarnje stezanje; Vanjsko stezanje; Osovina / bez stezanja (motocikl); Ostalo
it: Metodo di fissaggio del cerchione: Bloccaggio con adattatore; Bloccaggio a colonna centrale; Bloccaggio interno; Bloccaggio esterno; Albero/senza bloccaggio (moto); Altro
pt-BR: Aro método de fixação: Fixação por adaptador; Fixação pelo pino central; Fixação interna; Fixação externa; Eixo/sem fixação (motocicleta); Outro
cs: Způsob upínání ráfku: Upínání pomocí adaptéru; Upínání za středový otvor; Vnitřní upínání; Vnější upínání; Hřídelové / bez upínání (motocykly); Jiné
th: วิธีการยึดขอบล้อ: การจับยึดด้วยอะแดปเตอร์; การจับยึดที่แกนกลาง; การจับยึดด้านใน; การจับยึดด้านนอก; แกนเพลา/ไม่ใช้ตัวจับยึด (รถจักรยานยนต์); อื่นๆ
pt-PT: Método de fixação do aro: Fixação com adaptador; Fixação por espigão central; Fixação interior; Fixação exterior; Eixo/sem fixação (motociclo); Outro
sk-SK: Metóda upnutia ráfika: Upínanie pomocou adaptéra; Stredové upínanie; Vnútorné upínanie; Vonkajšie upínanie; Hriadeľové upínanie/bez svorky (motocykle); Iné
nb: Felgklemmemetode: Adapterbasert fastspenning; Fastspenning i midtstolpe; Innvendig fastspenning; Utvendig fastspenning; Aksel / ingen fastspenning (motorsykkel); Annet
lt-LT: Ratlankio tvirtinimo metodas: Tvirtinimas su adapteriu; Tvirtinimas už centrinės ašies; Vidinis tvirtinimas; Išorinis tvirtinimas; Veleno / be gnybtų (motociklams); Kita
sl-SI: Način vpenjanja platišča: Vpenjanje z adapterjem; Vpenjanje s sredinskim stebrom; Notranje vpenjanje; Zunanje vpenjanje; Osovina / brez vpenjanja (motorno kolo); Drugo
ko: 림 클램핑 방식: 어댑터 기반 클램핑; 센터 포스트 클램핑; 내부 클램핑; 외부 클램핑; 샤프트/노클램프(오토바이); 기타
fr: Mode de serrage de la jante: Serrage par adaptateur; Serrage par montant central; Serrage par l’intérieur; Serrage par l’extérieur; Axe/sans serrage (moto); Autre
nl: Velg klemmethode: Klemming met adapter; Klemming met middenstijl; Binnenklemming; Buitenklemming; As/niet-klemmend (motorfiets); Overige
es: Método de sujeción de llanta: Fijación basada en adaptador; Fijación de poste central; Fijación interna; Fijación externa; Eje/sin fijación (motocicleta); Otro
sv: Fälgklämningsmetod: Adapterbaserad fastspänning; Fastspänning med mittpelare; Invändig fastspänning; Utvändig fastspänning; Axel/ingen fastspänning (motorcykel); Övrigt
vi: Phương pháp kẹp vành: Kẹp bằng bộ nối; Kẹp trục giữa; Kẹp trong; Kẹp ngoài; Trục/không kẹp (xe máy); Khác
tr: Jant sıkıştırma yöntemi: Adaptör tabanlı kelepçeleme; Merkez direk kelepçeleme; İçten kelepçeleme; Dıştan kelepçeleme; Şaft/kelepçesiz (motosiklet); Diğer
bg-BG: Метод за закрепване на каплата: Захващане с адаптер; Захващане за централния стълб; Вътрешно захващане; Външно захващане; На ос/без захват (мотоциклет); Други
el: Μέθοδος σύσφιξης στεφάνης: Σύσφιξη με προσαρμογέα; Σύσφιξη σε κεντρικό άξονα; Εσωτερική σύσφιξη; Εξωτερική σύσφιξη; Άξονας/χωρίς σύσφιξη (μοτοσικλέτα); Άλλο
zh-TW: 輪圈夾持方式: 轉接器夾緊; 中柱夾緊; 內側夾緊; 外側夾緊; 軸/無夾緊 (機車); 其他
ja: リムクランプ方式: アダプターベースクランプ; センターポストクランプ; インサイドクランプ; アウトサイドクランプ; シャフト / クランプなし (オートバイ); その他
ru: Способ зажима обода: Зажим с помощью адаптера; Зажим за центральную ось; Внутренний зажим; Внешний зажим; Вал/без зажима (для мотоциклов); Другое
fi: Vanteen kiinnitysmenetelmä: Sovitinpohjainen kiinnitys; Keskipylväskiinnitys; Sisäpuolinen kiinnitys; Ulkopuolinen kiinnitys; Akseli / ei kiinnikettä (moottoripyörä); Muu
de: Felgenklemmmethode: Adapterbasierte Spannung; Mittelzentrierung; Innenspannung; Außenspannung; Welle/Spannfrei (Motorrad); Sonstige
pl: Metoda mocowania obręczy: Mocowanie za pomocą adaptera; Mocowanie za pomocą wałka centralnego; Mocowanie od wewnątrz; Mocowanie z zewnątrz; Wał centralny / bez uchwytu (motocyklowe); Inne
ro-RO: Metodă de prindere a jantei: Prindere cu adaptor; Prindere centrală; Prindere pe interior; Prindere pe exterior; Ax/fără clemă (motocicletă); Altele
en: Rim clamping method: Adapter-based clamping; Center-post clamping; Inside clamping; Outside clamping; Shaft/no-clamp (motorcycle); Other
da: Fælgfastgøringsmetode: Adapterbaseret fastspænding; Fastspænding med centerpind; Indvendig fastspænding; Udvendig fastspænding; Aksel/ingen fastspænding (motorcykel); Andet
hu: Felni rögzítési módja: Adapteres rögzítés; Középoszlopos rögzítés; Belső rögzítés; Külső rögzítés; Tengelyes/rögzítés nélküli (motorkerékpár); Egyéb